sv: Mat, dryck och tobak > Tobaksprodukter: Tuggtobak; Cigaretter; Cigarrer; Löstobak; Nikotinpåsar; Rullande papper; Rullfilter och munstycken; Rökpipor; Snus & luktsnus; Elektriska cigaretter
th: อาหาร เครื่องดื่ม และยาสูบ > ผลิตภัณฑ์ยาสูบ: ยาสูบแบบเคี้ยว; บุหรี่; ซิการ์; เส้นยาสูบ; ถุงนิโคติน; กระดาษโรล; ก้นกรองและฟิลเตอร์มวนบุหรี่; ไปป์; ยานัตถุ์และสนูส; เวเปอร์ไรเซอร์และบุหรี่ไฟฟ้า
ro-RO: Alimente, băuturi și tutun > Produse din tutun: Tutun de mestecat; Țigări; Trabucuri; Tutun vrac; Pliculețe de nicotină; Hârtie de rulat; Foițe, filtre și cartoane pentru rulat; Pipe; Tutun prizat și snus; Vaporizatoare și țigări electronice
es: Alimentación, bebida y tabaco > Productos del tabaco: Tabaco de mascar; Cigarrillos; Puros; Tabaco de liar; Bolsitas de nicotina; Papeles de fumar; Boquillas y filtros para armar; Pipas de fumar; Rapé y snus; Vaporizadores y cigarrillos electrónicos
cs: Jídlo, pití a tabák > Tabákové výrobky: Žvýkací tabák; Cigarety; Doutníky; Volně prodejný tabák; Nikotinové sáčky; Rolovací papíry; Filtry a špičky pro balení cigaret; Dýmky; Snuff a snus; Odpařovače a elektronické cigarety
fr: Alimentation, boissons et tabac > Articles pour fumeurs: Tabac à chiquer; Cigarettes; Cigares; Tabac en vrac; Sachets de nicotine; Papiers à rouler; Embouts et filtres à rouler; Pipes; Snuff et snus; Vaporisateurs et cigarettes électroniques
ja: 食品・飲料 > タバコ・喫煙具: 噛みタバコ; 紙巻タバコ; 葉巻・シガー; 葉タバコ; ニコチンポーチ; ローリングペーパー; ローリングチップ＆フィルター; 喫煙用パイプ; スナッフ・スヌース; ベイプ・電子タバコ
bg-BG: Храна, напитки и тютюневи изделия > Тютюневи изделия: Тютюн за дъвчене; Цигари; Пури; Насипен тютюн; Никотинови пакетчета; Листчета за свиване на цигари; Накрайници за свиване и филтри; Лули за пушене; Енфие и снус; Вейп устройства и електронни цигари
el: Τρόφιμα, ποτά & προϊόντα καπνού > Προϊόντα Καπνού: Μασώμενος καπνός; Τσιγάρα; Πούρα; Χύμα καπνός; Σακουλάκια νικοτίνης; Χαρτάκια στριφτού; Τζιβάνες & φίλτρα; Πίπες καπνίσματος; Σνους και ταμπάκος; Ατμοποιητές & ηλεκτρονικά τσιγάρα
it: Cibo, bevande e tabacco > Tabacco: Tabacco da masticare; Sigarette; Sigari; Tabacco sfuso; Sacchetti di nicotina; Cartine; Filtri e punte per rollare; Pipe da tabacco; Tabacco da fiuto e snus; Vaporizzatori e sigarette elettroniche
sl-SI: Hrana, pijača in tobak > Tobačni izdelki: Tobak za žvečenje; Cigarete; Cigare; Razsuti tobak; Nikotinske vrečke; Papirčki za zvijanje tobaka; Konice in filtri za zvijanje; Pipe za kajenje; Snuff in Snus; Vaporizatorji in elektronske cigarete
nl: Eten, drinken en tabak > Tabaksproducten: Pruimtabak; Sigaretten; Sigaren; Losse tabak; Nicotinezakjes; Vloeitjes; Tipjes en filters; Pijpen; Snuiftabak en snus; Verdampers en elektronische sigaretten
de: Nahrungsmittel, Getränke & Tabak > Tabakprodukte: Kautabak; Zigaretten; Zigarren; Tabak; Nikotinbeutel; Blättchen; Drehfilter & Tips; Pfeifen; Schnupftabak & Snus; Vaporizer & Rauchlose Zigaretten
zh-CN: 饮食/烟酒 > 烟草: 嚼烟; 香烟; 雪茄; 烟草散叶; 尼古丁袋; 卷烟纸; 卷烟烟嘴和过滤嘴; 烟斗; 鼻烟和口含烟; 雾化器和电子烟
fi: Ruoka, juoma ja tupakkatuotteet > Tupakkatuotteet: Purutupakka; Savukkeet; Sikarit; Irtotupakka; Nikotiinipussit; Savukepaperit; Käärintäholkit ja suodattimet; Piiput; Nuuska; Höyrystimet ja sähkösavukkeet
vi: Thực phẩm, đồ uống và thuốc lá > Sản phẩm thuốc lá: Thuốc lá nhai; Thuốc lá; Xì gà; Thuốc lá rời; Gói chứa nicotine; Giấy cuộn; Đầu cuốn và đầu lọc thuốc lá; Tẩu hút thuốc; Thuốc hít & thuốc ngậm (snus); Máy hóa hơi & thuốc lá điện tử
hr-HR: Hrana, piće i duhan > Duhanski proizvodi: Duhan za žvakanje; Cigarete; Cigare; Duhan za motanje; Nikotinske vrećice; Papirići za motanje; Filteri za motanje; Lule; Snuff i snus; Isparivači i elektroničke cigarete
en: Food, Beverages & Tobacco > Tobacco Products: Chewing Tobacco; Cigarettes; Cigars; Loose Tobacco; Nicotine Pouches; Rolling Papers; Rolling Tips & Filters; Smoking Pipes; Snuff & Snus; Vaporizers & Electronic Cigarettes
zh-TW: 食物、飲料和菸草 > 菸草產品: 口嚼菸草; 香菸; 雪茄; 散裝煙草; 尼古丁袋; 捲紙; 捲菸紙托與濾嘴; 煙斗; 鼻煙與口含菸; 霧化器/電子菸
pt-PT: Comida, bebidas e tabaco > Produtos de tabaco: Tabaco de mascar; Cigarros; Charutos; Tabaco avulso; Bolsas de nicotina; Papéis para enrolar; Filtros e boquilhas para enrolar; Cachimbo; Rapé e snus; Vaporizadores e cigarros eletrónicos
nb: Mat, drikkevarer og tobakk > Tobakksprodukter: Tyggetobakk; Sigaretter; Sigarer; Løs tobakk; Nikotinposer; Rullepapir; Filtre og munnstykker til rulling; Røykepiper; Snus og luktesnus; Dampapparater og elektroniske sigaretter
da: Fødevarer, drikkevarer og tobak > Tobaksprodukter: Snus; Cigaretter; Cigarer; Tobak i løsvægt; Nikotinposer; Rullepapirer; Filtertips og filtre; Rygepiber; Snuff og snus; Dampcigaretter og e-cigaretter
ko: 식품/음료/담배 > 담배 제품: 씹는 담배; 담배; 시가; 담뱃잎; 니코틴 파우치; 롤링 페이퍼; 롤링 팁 및 필터; 담뱃대; 스너프 및 스누스; 기화기/전자 담배
hu: Élelmiszerek, italok és dohányáru > Dohánytermékek: Rágódohány; Cigaretták; Szivarok; Lazadohány; Nikotinpárnák; Tekerőpapírok; Cigarettasodró tippek és szűrők; Pipák; Tubák és snüssz; Párologtatók és elektromos cigaretták
tr: Yiyecek, İçecekler ve Tütün Mamülleri > Tütün Mamülleri: Çiğneme Tütünü; Sigara; Puro; İşlenmemiş Tütün; Nikotin poşetleri; Sarma Kağıtları; Sarma kağıdı uçları ve filtreleri; Pipolar; Enfiye ve snus; Vaporizatörler ve Elektronik Sigaralar
pl: Żywność, napoje i tytoń > Wyroby tytoniowe: Tytoń do żucia; Papierosy; Cygara; Tytoń sypki; Woreczki nikotynowe; Bletki; Ustniki i filtry do skręcania; Fajki do palenia; Tabaka i snus; E-papierosy i waporyzery
ru: Продукты, напитки и табачные изделия > Табачные изделия: Жевательный табак; Сигареты; Сигары; Табак для самокруток; Никотиновые паучи; Бумага для самокруток; Типсы и фильтры для самокруток; Курительные трубки; Снафф и снюс; Вейпы и электронные сигареты
lt-LT: Maistas, gėrimai ir tabakas > Tabako gaminiai: Kramtomasis tabakas; Cigaretės; Cigarai; Palaidas tabakas; Nikotino maišeliai; Vyniojamasis popierius tabakui; Sukamųjų cigarečių filtrai ir antgaliai; Pypkės; Šnupas ir snusas; Garintuvai ir elektroninės cigaretės
sk-SK: Potraviny, nápoje a tabakové výrobky > Tabakové výrobky: Žuvací tabak; Cigarety; Cigary; Sypaný tabak; Nikotínové vrecká; Cigaretový papier; Rolovacie hroty a filtre; Fajky; Šnupací tabak a snus; Vaporizéry a elektronické cigarety
pt-BR: Alimentos, bebidas e tabaco > Produtos de tabaco: Fumo para mascar; Cigarros; Charutos; Fumo solto; Bolsas de nicotina; Papéis para enrolar; Piteiras e filtros para enrolar; Cachimbos; Rapé e snus; Cigarros eletrônicos e vaporizadores